【裁判字號】    92,簡,60
【裁判日期】    920129
【裁判案由】    勞保
【裁判全文】
臺北高等行政法院判決                                九十二年度簡字第六十號
    原      告  甲○○
    被      告  勞工保險局
    代  表  人  廖碧英(總經理.
    訴訟代理人  丙○○
                乙○○
右當事人間因勞保事件，原告不服行政院勞工委員會中華民國九十年十二月二十五日
台九十勞訴字第○○四九五七二號訴願決定，提起行政訴訟。本院判決如左：
    主  文
原告之訴駁回。
訴訟費用由原告負擔。
    事  實
一、事實概要：緣銘明木業行前被保險人即原告係民國（下同）二十六年十一月十日
    出生，其於八十八年五月三十日離職，於九十年二月十二日檢據申請勞工失業給
    付。經被告審查，以其申請失業給付時已年逾六十歲，乃依被告八十八年十月十
    五日台八八勞保一字第○○四二六三二號函釋規定，於九十年四月十三日以九○
    保給字第六○二六四二七號函核定所請失業給付不予給付。原告不服，申請審議
    ，遭審定駁回，提起訴願，亦決定駁回，遂提起本件行政訴訟。
二、兩造聲明：
  (一)原告聲明：訴願決定及原處分均撤銷，並命被告給付原告失業給付。
  (二)被告聲明：駁回原告之訴。
三、兩造之爭點：被告核定原告所請失業給付不予給付，是否適法？
  (一)原告主張之理由：
    1.原告係民國二十六年十一月十日生，其於八十八年五月三十日離職前仍在繳保
      險費，也沒有接到被告的退保及辦理退休之通知。目前全國勞工年逾六十歲仍
      在繳付保費的有許多人，而被告只知收保費，不願付給失業者失業給付，實失
      公平。
    2.八十五年中國時報報導及行政院勞工委員會之規定，仍是六十五歲為退休、退
      保年齡。然被告仍續收逾六十歲以上的勞保費，卻對年逾六十歲失業勞工不為
      失業給付，這讓人無法心服。
    3.綜上，被告應給付原告四年來失業給付，以每年六個月，每月一萬四千元計算
      ，共計三十三萬六千元，此為原告應得之權益。
  (二)被告主張之理由：
    1.按「年滿十五歲以上，六十歲以下之左列勞工，應以其雇主或所屬團體或所屬
      機構為投保單位，全部參加勞工保險為被保險人．．．」「失業保險之保險費
      率、實施地區、時間及辦法，由行政院以命令定之。」勞工保險條例第六條第
      一項、第七十四條定有明文。又「本辦法依勞工保險條例（以下簡稱本條例）
      第七十四條規定訂定之。」「失業給付以本條例第六條第一項第一款至第五款
      與第八條第一項第一款及第二款規定之本國籍被保險人為給付適用對象。」亦
      為勞工保險失業給付實施辦法第二條所明定。
    2.查本件原告係二十六年十一月十日出生，其於八十八年五月三十日離職，於八
      十九年十二月二十八日及九十年二月十二日檢據申請勞工失業給付。經被告審
      查，原告申請失業給付時已年逾六十歲，依首揭規定，核定所請失業給付不予
      給付。原告不服申請審議，復經勞工保險監理委員會審定駁回，原告再提訴願
      亦經駁回在案。
    3.原告所執之爭點，無非以依據行政院勞工委員會職業訓練局之規定是六十五歲
    ，勞工保險失業給付實施辦法所規定是六十歲，且其六十歲後仍在繳保險費，實
      在難令人心服，原告失業已經四年，請發給四年之失業給付，以補原告之損失
      云云。惟查本件原告係二十六年十一月十日出生，其於八十八年五月三十日離
      職，於八十九年十二月二十八日及九十年二月十二日檢據申請勞工失業給付，
      惟其於申請失業給付時已年逾六十歲，依前揭規定，原告於申請失業給付之當
      時，已不符請領之資格。至於行政院勞工委會職業訓練局所提供之「津貼」乃
      係政府為鼓勵中、高年齡再就業，所訂之相關獎助措施，而請就業服務中心依
      相關規定措施另為適當之協助，該「津貼」之本質為政府所做無償給予失業者
      在失業期間享有安定生活保障之政策，然依勞工保險條例所規定之失業給付，
      則係屬「勞工保險給付」種類之一種，二者無論在給付之規定或保障的理由皆
      不盡相同，不能相提並論，是被告核定不予給付，於法並無不合，實原告誤解
      法令所致。
    理  由
一、按「年滿十五歲以上，六十歲以下之左列勞工，應以其雇主或所屬團體或所屬機
    構為投保單位，全部參加勞工保險為被保險人。」、「失業保險之保險費率、實
    施地區、時間及辦法，由行政院以命令定之。」勞工保險條例第六條第一項及第
    七十四條分別定有明文。次按「本辦法依勞工保險條例（以下簡稱本條例）第七
    十四條規定訂定之。」、「失業給付以本條例第六條第一項第一款至第五款與第
    八條第一項第一款及第二款規定之本國籍被保險人為給付適用對象。」復為勞工
    保險失業給付實施辦法第二條所明定。
二、本件原告係銘明木業行前被保險人，二十六年十一月十日出生，其於八十八年五
    月三十日離職，於九十年二月十二日檢據申請勞工失業給付。經被告審查，以其
    申請失業給付時已年逾六十歲，乃依被告八十八年十月十五日台八八勞保一字第
    ○○四二六三二號函釋規定，於九十年四月十三日以九○保給字第六○二六四二
    七號函核定所請失業給付不予給付等情，有被告上開函、勞工保險監理委員會審
    議勞工保險爭議事項審定書及訴願決定書等附卷可稽，且為兩造所不爭執，堪信
    為真實。
三、查本件原告係二十六年十一月十日出生，其於八十八年五月三十日離職，於八十
    九年十二月二十八日及九十年二月十二日檢據申請勞工失業給付。則原告申請失
    業給付時已年逾六十歲至明，被告依前揭規定，核定所請失業給付不予給付，於
    法有據。
四、原告主張依行政院勞工委員會職業訓練局之規定是六十五歲，勞工保險失業給付
    實施辦法所規定是六十歲，且其六十歲後仍在繳保險費云云；但查原告係二十六
    年十一月十日出生，其於八十八年五月三十日離職，於八十九年十二月二十八日
    及九十年二月十二日檢據申請勞工失業給付時，已年逾六十歲，依前揭規定，已
    不符請領之資格。至於行政院勞工委會職業訓練局所提供之「津貼」乃係政府為
    鼓勵中、高年齡再就業，所訂之相關獎助措施，而請就業服務中心依相關規定措
    施另為適當之協助，該「津貼」之本質為政府所做無償給予失業者在失業期間享
    有安定生活保障之政策，然依勞工保險條例所規定之失業給付，則係屬「勞工保
    險給付」種類之一種，二者無論在給付之規定或保障的理由皆不盡相同，不能相
    提並論，原告此項主張，要屬誤解。
五、綜合上述，原告申請失業給付時，業逾六十歲，已不符申請資格，被告否准原告
    申請，並無不合，勞工保險監理委員會審定及訴願決定遞予維持，亦無違誤，原
    告仍執前詞，訴請撤銷原處分及訴願決定，並請求判命被告為失業給付，均為無
    理由，應予駁回。且因原告本件訴訟，依其所述事實，在法律上顯無理由，爰不
    經言詞辯論，逕為判決。
據上論結，本件原告之訴為無理由，爰依行政訴訟法第一百零七條第三項、第九十八
條第三項前段，判決如主文。
中      華      民      國    九十二    年      一      月    二十九    日
                 臺 北 高 等 行 政 法 院   第 六 庭
                                      法  官   闕 銘 富
右為正本係照原本作成。
本件以訴訟事件所涉及之法律見解具有原則性者為限，始得於本判決送達後二十日內
向本院提出上訴狀並表明上訴理由，如已於本判決宣示後送達前提起上訴者，應於判
決送達後二十日內補具上訴理由（均按他造人數附繕本），且經最高行政法院許可後
方得上訴。
中      華      民      國    九十二    年      一      月    二十九    日
                                      書記官   吳 芳 靜


司法院資訊處製作；財團法人民間司法改革基金會備份。
